臺灣屏東地方法院刑事判決　　　　　　　　94年度訴字第91號
公　訴　人　臺灣屏東地方法院檢察署檢察官
被　　　告　甲○○　男　27歲.
　　　　　　　　　　　號
被　　　告　乙○○　男　28歲.
選任辯護人　謝信義律師
上列被告等妨害自由案件，經檢察官提起公訴（93年度偵字第35
79號）被告等已就被訴事實為有罪之陳述，本院裁定適用簡式審
判程序，判決如左：
    主  文
甲○○、乙○○共同以非法方法，剝奪人之行動自由，各處有期
徒刑陸月，如易科罰金，均以參佰元折算壹日，均緩刑貳年。
    事  實
一、甲○○、乙○○平日係以擺放電子遊戲機為業，於民國93年
    2月7日凌晨4時30分許，在屏東縣萬丹鄉社皮村社皮26六之
    11號「巨蛋超商」，見丁○○及丙○○2人在把玩其所放置
    之電子遊戲機時，係以鐵線黏代幣之方式干擾電子遊戲機，
    遂與姓名年籍不詳綽號「小胖」之成年男子，共同基於傷害
    、妨害自由、強制、恐嚇危害安全等之犯意聯絡，在上址內
    ，由甲○○、乙○○及小胖分持木棒、鋁棒等物（未扣案）
    ，共同毆打丁○○及丙○○2人，致使丁○○受有左小指頭
    端裂傷合併指骨骨折之傷害，丙○○則受有頭部、手部裂傷
    之傷害（傷害部分均撤回告訴）。至同日凌晨6時20分許，
    乙○○又強制由丁○○之身上取走丁○○所駕駛之車號ＴＥ
    —6226號自小客車（車主為戊○○）之鑰匙，三人共同將丁○○及丙○○二人挾持上車，由乙○○駕駛該自小客車，將
    丁○○及丙○○載至屏東縣萬丹鄉○○村○○路791巷旁之
    空地，途中甲○○及乙○○2人並以「要載到無人地方，將
    你們打死」等語，恐嚇丁○○及丙○○2人，使丁○○及丙○○2人心生畏懼，而生危害於生命安全，並妨害丁○○行
    使該自小客車之權利及剝奪丁○○及丙○○2人之行動自由
    。於同日凌晨6時30分許，在屏東縣萬丹鄉○○村○○路791
    巷旁之空地時，甲○○、乙○○2人接續持木棒毆打丁○○
    。丙○○見狀遂迅速逃，並躲入一間工寮內，丁○○見丙○○逃跑，亦隨即逃至屏東縣萬丹鄉○○村○○路796巷115號
    李進吉住處躲藏，甲○○等三人尋覓無著而離去，丁○○及
    丙○○始獲自由。
二、案經丁○○、丙○○訴由屏東縣警察局屏東分局報告臺灣屏
    東地方法院檢察署檢察官偵查起訴。
    事  實
一、右揭犯罪事實，業據被告甲○○、乙○○於本院審理時坦承
    不諱，核與告訴人丁○○、丙○○指訴情節相符，並經證人
    陳鵬輝、李進吉證述在卷，復有人愛醫院診斷證明書及屏東
    縣消防局緊急傷病送醫服務登記簿各1份在卷可稽，足認被
    告2人之自白與事實相符，應堪採信。本案事證明確，被告
    2人犯行均堪認定。
二、核被告甲○○、乙○○2人所為，均係犯刑法第302條第1項
    之剝奪他人行動自由罪。被告2人與綽號「小胖」之成年男
    子間，有犯意聯絡及行為之分擔，為共同正犯。按刑法第
    305條之恐嚇罪，係指單純以將來加害生命、身體、自由、
    名譽、財產之事，恐嚇他人致生危害於安全者而言。如對於
    他人之生命、身體等，以現實之強暴脅迫手段加以危害要挾
    ，使人行無義務之事或妨害人行使權利，應構成刑法第304
    條之強制罪，而非同法第305條之恐嚇危害安全罪。又刑法
    第302條之妨害自由罪，係妨害他人自由之概括的規定，故
    行為人具有一定目的，以非法方法剝奪人之行動自由者，除
    法律別有處罰較重之規定（例如略誘及擄人勒贖等罪），應
    適用各該規定處斷外，如以使人行無義務之事，或妨害人行
    使權利為目的，而其強暴脅迫復已達於剝奪人行動自由之程
    度，即祇成立本罪，不應再依同法第304條論處。誠以此項
    使人行無義務之事，或妨害人行使權利之低度行為，應為非
    法剝奪人之行動自由之高度行為所吸收，不能以其目的係在
    使人行無義務之事，或妨害人行使權利，認為係觸犯刑法第
    302條第1項及第304條第1項之2罪名，而依同法第55條從一
    重處斷（最高法院93年度台上字第3309號判決參照）。是被
    告二人所犯刑法第304條第1項強制罪（起訴書犯罪事實欄已
    論及被告2人強制罪之犯罪事實，起訴法條雖未敘及刑法第
    304條，然經蒞庭檢察官更正）及第305條之恐嚇危害安全罪
    為第302條第1項之妨害自由罪所吸收，亦不另論科，公訴人
    認被告2人所犯上開3罪間，有方法結果之牽連關係，容有誤
    會。爰審酌被告2人之犯罪之動機、目的、所用手段、所生
    危害，已與告訴人甲○○、乙○○達成民事和解，有和解書
    1份附卷可稽及犯罪後坦承犯行之態度等一切情狀，各量處
    如主文所示之刑，並均諭知易科罰金之折算標準。被告等人
    持以毆打告訴人之木棒、鋁棒等物，被告二人均否認為其所
    有，亦無其他積極證據足認為被告等人所有，且非違禁物，
    爰不宣告沒收，併此敘明。又被告2人前均未曾受有期徒刑
    以上刑之宣告，此有臺灣高等法院被告前案紀錄表2份在卷
    可稽，經此教訓應知所警惕，當無再犯之虞，本院因認對其
    所宣告之刑以暫不執行為適當，爰併予均宣告緩刑2年，以
    啟自新。
三、公訴意旨以被告甲○○、乙○○2人及「小胖」分持木棒、
    鋁棒等物，共同毆打告訴人丁○○及丙○○2人，致使告訴
    人丁○○受有左小指頭端裂傷合併指骨骨折之傷害，告訴人
    丙○○則受有頭部、手部裂傷之傷害，因認被告2人另涉有
    刑法第277條第1項之傷害罪嫌。按告訴乃論之罪，告訴人於
    第1審辯論終結前，得撤回其告訴，刑事訴訟法第238條第1
    項定有明文。本件被告2人因傷害案件，經檢察官提起公訴
    ，認被告2人係犯刑法第277條第1項之傷害罪，依同法第287
    條前段之規定，須告訴乃論。茲據告訴人丁○○及丙○○於
    本院審理中，當庭聲請撤回其告訴，惟因公訴人認與右開有
    罪部分與此部分有方法結果之牽連關係，爰不另為不受理之
    諭知。至被告二人另犯刑法第354條毀損罪部分，因公訴人
    認係另行起意，且經告訴人戊○○撤回告訴，故由本院另為
    不受理判決，併此敘明。
據上論斷，應依刑事訴訟法第277條之1第1項、第299條第1項前
段，刑法第28條、第302條第1項、第74條第1款、第41條第1項前
段、罰金罰鍰提高標準條例第1條前段、第2條，判決如主文。
本案經檢察官鄭伊均到庭執行職務。
中　　華　　民　　國　　94　　年　　3　　月　　25　　日
                  刑事第五庭    法  官
以上正本證明與原本無異。
如不服本判決應於收受本判決送達後10日內向本院提出上訴書狀
，其未敘述上訴理由者，並得於提起上訴後10日內向本院補提理
由書狀（均須按他造當事人之人數附繕本）「切勿逕送上級法院
」
                                書記官  陳月珍
中　　華　　民　　國　　94　　年　　3　　月　　25　　日
中華民國刑法第三百零二條第一項
私行拘禁或以其他非法方法，剝奪人之行動由者，處五年以下有
期徒刑、拘役或三百元以下罰金。
